【裁判字號】    90,易,1464
【裁判日期】    901231
【裁判案由】    竊盜
【裁判全文】
臺灣屏東地方法院刑事判決                          九十年度易字第一四六四號
    公  訴  人  臺灣屏東地方法院檢察署檢察官
    被      告  乙○○
右列被告因竊盜案件，經檢察官提起公訴（九十年度偵字第五二四六號），本院判決
如左：
    主  文
乙○○竊盜，處拘役伍拾日，如易科罰金，以佰元折算壹日。
    事  實
一、乙○○意圖為自己不法之所有，於民國九十年二月十七日十八時許，在屏東縣林
    邊鄉中福巷四之一號前，徒手竊取甲○○持有車牌號碼ＷＡＫ─八七六號輕機車
    （為甲○○之母李真春所有，八十二年十月十二日發照），得手後供己使用。嗣
    於同年七月間，乙○○將該機車送至屏東縣南州鄉○○路三六號「明輝機車行」
    ，委請不知情之該機車行負責人蘇秋輝修理該機車，為警於同年八月一日十時許
    在上開機車行查獲前開機車。
二、案經屏東縣警察局東港分局報請台灣屏東地方法院檢察署檢察官偵查起訴
    理  由
一、訊據被告乙○○否認有何竊盜犯行，辯稱：機車是八十九年十月底，甲○○和另
    一個三十餘歲的朋友，牽到林邊國小後面賣我四千五百元，甲○○說把車子先給
    我用二、三天後，就要來辦理過戶登記，結果我就找不到他人等語。
二、經查：上開查獲之車牌號碼ＷＡＫ─八七六號輕機車一輛，為被害人李真春所有
    ，交由被害人甲○○使用，並於九十年二月十七日十八時許在屏東縣林邊鄉中福
    巷四之一號前失竊等情，業據被害人甲○○於警偵訊及本院審理中指訴甚詳（見
    九十年八月四日警訊筆錄、偵查卷第十七頁、本院九十年十二月二十日審判筆錄
    ），並有贓物保領結、車輛竊盜詳細資料畫面各一紙附卷可稽。再者，若上開機
    車確係被害人甲○○售予被告，其何以於警偵訊及本院審理時均一再否認有售予
    被告上開機車之情事，並向警方報失竊？又被告如確向被害人甲○○購買上開機
    車，何以遲至被警方查獲為止，均未要求被害人甲○○將上開機車辦理過戶，亦
    未要求被害人甲○○交付車籍資料，顯違常情，況被告自承其與被害人甲○○並
    非熟識，亦無仇恨糾紛，被害人甲○○自無構陷誣攀被告之理，可見被告所稱該
    機車係甲○○賣予伊使用云云，顯非實在，其有竊取機車犯行，應無疑義。綜上
    所述，被告所辯，顯係卸責之詞，不足採信，本件事證明確，被告犯行堪以認定
    。
三、核被告乙○○所為，係犯刑法第三百二十條第一項之竊盜罪。爰審酌被告素行、
    品行、犯罪動機、目的、手段、所竊得為老舊之輕機車，價值不高及犯後態度等
    一切情狀，量處如主文所示之刑，並諭知易科罰金之折算標準。
據上論斷，應依刑事訴訟法第二百九十九條第一項前段，刑法第三百二十條第一項、
第四十一條第一項前段，罰金罰鍰提高標準條例第一條前段、第二條，判決如主文。
本案經檢察官陳新君到庭執行職務。
中      華      民      國      九十      年      十二    月    三十一  日
                                      臺灣屏東地方法院刑事第三庭
                                          審判長法  官  黃國永
                                                法  官  陳姵君
                                                法  官  余德正
右正本證明與原本無異。
對於本判決如有不服應於收受送達後十日內向本院提出上訴書狀上訴於台灣高等法院
高雄分院並按他造當事人之人數附具繕本。
                                                書記官  曾文玲
中      華      民      國      九十      年      十二    月    三十一  日
附錄法條：
刑法第三百二十條第一項
意圖為自己或第三人不法之所有，而竊取他人之動產者，為竊盜罪，處五年以下有期
徒刑、拘役或五百元以下罰金。


司法院資訊處製作；財團法人民間司法改革基金會備份。
